【裁判字號】    99,裁,1705
【裁判日期】    990805
【裁判案由】    眷舍
【裁判全文】
最  高  行  政  法  院  裁  定
                                      99年度裁字第1705號
再 審原 告  李萬宗〈即李楊佩華之承受訴訟人兼李智君等之被
                    選定當事人〉
再 審被 告  國防部海軍司令部
代  表  人  高廣圻
訴訟代理人  徐克銘  律師
上列當事人間眷舍事件，再審原告對於中華民國97年10月9日本
院97年度判字第928號判決，提起再審之訴，本院裁定如下：
    主  文
再審之訴駁回。
再審訴訟費用由再審原告負擔。
    理  由
一、按再審案件經再審裁判後，當事人不得仍以同一原因事實，
    ，對於原確定判決，更提起再審之訴。本院43年裁字第12號
    、44年裁字第17、27號著有判例。
二、本件再審原告主張本院97年度判字第928號確定判決（下稱
    原確定判決）有行政訴訟法第273條第1項第1款所定事由，
    對之提起再審之訴，其再審意旨略以：（一）依國軍老舊眷
    村改建條例（下稱眷改條例）第21條規定，放棄承購改建住
    宅之原眷戶始得領取輔助購宅款，而選擇改建遷建住宅之眷
    戶，則由主管機關主導。本件原眷戶522戶，其中約500戶放
    棄承購改建住宅而選擇領取輔助購宅款後遷離，然竟有近50
    0戶不約而同選擇自行購宅遷入翠峰國宅，足徵原確定判決
    認定「由眷戶領取輔助購宅款自行購宅方式遷購翠峰國宅」
    乙節，不符眷改條例第21條規定，有適用法規錯誤之違法。
    （二）依眷改條例第20條第3項規定，輔助購宅款是在眷村
    改建前由主管機關預估，且作成書面向原眷戶說明，並取得
    原眷戶之同意改建，非如原確定判決所稱：「改建基地涉及
    要塞管制區等問題，致眷戶輔助購宅款亦無法計算核撥」。
    且眷改條例施行細則第19條，關於輔助購宅款於發包後領取
    者，依決標價格計算；於建造完成後領取者，依決算總價計
    算；或依完工決算後之總價計算之規定，牴觸眷改條例第21
    條保護原眷戶於領取輔助購宅款後搬遷之規定，原確定判決
    有適用法規錯誤之違法。（三）國防部未予原眷戶陳述意見
    及聽證之機會，片面修訂眷改條例施行細則，原確定判決認
    國防部商採以修訂眷改條例施行細則，適用法規顯有錯誤。
    （四）再審原告就前程序原審判決（即臺北高等行政法院92
    年度交訴字第1號判決）勝訴部分亦提起上訴，惟原確定判
    決為相反之認定，認事用法顯有違誤。（五）前程序原審判
    決未就再審原告請求撤銷再審被告民國87年12月22日發布系
    爭海軍總部(87)揚眷字第3151號公告為實體判決，而著由訴
    願機關就實體審後另為適法之決定，已逾提起訴願之30日法
    定不變期日，顯已違法。原確定判決卻認前程序原審判決駁
    回再審原告依行政訴訟法第7條所為之請求並無不合，有適
    用法規錯誤之違法。（六）再審原告聲請法官迴避雖經駁回
    ，惟旋即提起再審，是依行政訴訟法第20條準用民事訴訟法
    第37條規定，被聲請迴避之法官應停止訴訟程序。原確定判
    決認被聲請迴避之法官參與前程序原審裁判並無不合，適用
    法規顯有錯誤，合於行政訴訟法第273條第1項第1款情形等
    語。
三、惟查上開理由，業經再審原告於前訴訟程序中提出主張，而
    為本院所不採，再審原告復以同一原因事實對於本院上開判
    決，提起再審之訴，依首開判例意旨，為不合法，應予駁回
    。
四、據上論結，本件再審之訴為不合法。依行政訴訟法第278條
    第1項、第104條、民事訴訟法第95條、第78條，裁定如主文
    。
中    華    民    國    99    年    8     月    5     日
                    最高行政法院第二庭
                        審判長法官  鍾  耀  光
                              法官  王  碧  芳
                              法官  陳  金  圍
                              法官  黃  淑  玲
                              法官  鄭  小  康

以  上  正  本  證  明  與  原  本  無  異
中    華    民    國    99    年    8     月    6     日
                              書記官  王  史  民

司法院資訊處製作；財團法人民間司法改革基金會備份。
